臺灣苗栗地方法院刑事判決　　　　　　　100年度易字第780號
公　訴　人　臺灣苗栗地方法院檢察署檢察官
被　　　告　賴信錡
上列被告因違反毒品危害防制條例案件，經檢察官提起公訴（10
0 年度毒偵字第830 號），被告於準備程序進行中就被訴事實為
有罪之陳述，本院裁定進行簡式審判程序，判決如下：
    主  文
賴信錡施用第二級毒品，累犯，處有期徒刑捌月。
    犯罪事實
一、賴信錡前因施用毒品案件，經送觀察、勒戒後，認無繼續施
    用毒品之傾向，於民國89年12月13日釋放，並經臺灣苗栗地
    方法院檢察署（下稱苗栗地檢署）以89年度毒偵字第480 號
    為不起訴處分；又因施用毒品案件，於92年9 月25日，經本
    院以92年度苗簡字第712 號判決有期徒刑5 月確定，並送觀
    察、勒戒，再經強制戒治，保安處分部分，於93年1 月9日
    出所，刑事責任部分則與他案殘刑接續執行後，於94年3 月
    28日，縮短刑期執行完畢（未構成累犯）；再因施用毒品案
    件，於96年7 月31日，經本院以96年度易字第413 號判處有
    期徒刑8 月，減為有期徒刑4 月確定；復因施用毒品案件，
    於96年9 月17日，經本院以96年度訴字第496 號，分別判處
    有期徒刑10月、7 月，應執行有期徒刑1 年4 月確定；又因
    施用毒品案件，於97年8 月18日，經本院以97年度易字第
    654 號判處有期徒刑11月確定。上開4 罪嗣經合併定應執行
    刑，且接續執行後，於99年4 月28日縮短刑期假釋出監，假
    釋期間併付保護管束，於同年5 月23日假釋期滿，保護管束
    未經撤銷，視為已執行完畢（構成累犯）。又因施用毒品案
    件，於100 年1 月13日，經苗栗地檢署檢察官以該署99年度
    毒偵字第1545號為緩起訴處分確定（緩起訴期間為100 年1
    月13日至102 年1 月12日）；再因施用毒品案件，於100 年
    4 月29日，經本院以100 年度易字第192 號判處有期徒刑7
    月確定，於同年10月13日入間服刑，現正執行中。詎其竟仍
    不知悔改，於上開緩起訴期間，復基於施用第二級毒品甲基
    安非他命之犯意，於100 年5 月29日下午7 、8 時許，在其
    位於苗栗縣三義鄉勝興村21鄰水美28號住處，以將甲基安非
    他命置於鋁箔紙（未扣案）上燒烤，並吸食其煙霧之方式，
    施用第二級毒品甲基安非他命1 次。嗣於100 年5 月30日上
    午9 時22分許，因緩起訴命令而前往苗栗地檢署觀護人室接
    受採尿檢測，驗得其尿液呈現安非他命（1045ng/ml ）及甲
    基安非他命（41679ng/ ml ）陽性反應，始知上情。
二、案經苗栗地檢署檢察官主動簽分偵查起訴。
    理  由
一、本件被告賴信錡所違反之毒品危害防制條例第10條第2 項施
    用第二級毒品罪，為死刑、無期徒刑、最輕本刑為3 年以上
    有期徒刑以外之罪，亦非屬高等法院管轄之第一審案件，其
    於準備程序進行中，先就被訴事實為有罪之陳述，經法官告
    知簡式審判程序之旨，並聽取其與公訴檢察官之意見後，認
    無不得或不宜改依簡式審判程序進行之處，爰依刑事訴訟法
    第273 條之1 第1 項、第284 條之1 等規定，改依簡式審判
    程序審理；又簡式審判程序之證據調查，依刑事訴訟法第27
    3 條之2 規定，不受同法第159 條第1 項、第161 條之2 、
    第161 條之3 、第163 條之1 及第164 條至第170 條所規定
    證據能力認定及調查方式之限制；再被告對於卷內之各項證
    據，均同意有證據能力，故卷內所列之各項證據，自得作為
    證據，合先敘明。
二、訊據被告雖於偵訊時未到庭為陳述，然其於本院審理時，對
    於上揭犯罪事實，已坦承不諱，並有苗栗地檢署施用毒品犯
    受保護管束人尿液檢體監管紀錄表2 份，中山醫學大學附設
    醫院檢驗科藥物檢測中心100 年6 月9 日尿液檢驗報告1 紙
    及被告刑案資料查註紀錄表、全國施用毒品案件紀錄表及矯
    正簡表各1 份在卷可稽，足認其於審理時之自白與事實相符
    ，堪予採信。從而，本件被告施用第二級毒品甲基安非他命
    犯行，事證明確，堪以認定，應依法論科。
三、按毒品危害防制條例於92年7 月9 日修正公布，其中第20條
    、第23條將施用毒品之刑事處遇程序，區分為「初犯」、「
    5 年內再犯」、「5 年後再犯」，而依立法理由觀之，僅限
    於「初犯」、「5 年後再犯」，始應先經觀察、勒戒或強制
    戒治程序，倘被告於5 年內已再犯，經依法追訴處罰，縱其
    第3 次（或第3 次以上）再度施用毒品之時間，在初犯經觀
    察、勒戒或強制戒治執行完畢釋放5 年以後，已不合於「5
    年後再犯」之規定，且因已於「5 年內再犯」，顯見其再犯
    率甚高，原實施觀察、勒戒或強制戒治，已無法收其實效，
    即應依該條例第10條處罰，最高法院95年5 月9 日95年度第
    7 次刑事庭會議決議可資參照。本件被告前因施用毒品行為
    經觀察、勒戒後，於89年12月13日釋放，又再於92年9 月25
    日、96年7 月31日、9 月17日及97年8 月18日間，因施用毒
    品，而經起訴判決之事實，有苗栗地檢署刑案資料查註紀錄
    表及臺灣高等法院被告前案紀錄表各1 份在卷可按，是被告
    既已於觀察、勒戒執行完畢後5 年內再犯施用毒品案件，並
    經法院論罪科刑，即非屬前述「5 年後再犯」之情形，檢察
    官自應依法追訴。
四、又按甲基安非他命係毒品危害防制條例第2 條第2 項第2 款
    所定之第二級毒品，不得非法持有、施用。故核被告所為，
    係違反毒品危害防制條例第10條第2 項施用第二級毒品罪。
    其於施用甲基安非他命前持有甲基安非他命犯行，為其施用
    之高度行為所吸收，不另論罪。被告前因施用毒品案件，於
    96年7 月31日，經本院以96年度易字第413 號減刑後判處有
    期徒刑4 月確定；復因施用毒品案件，於96年9 月17日，經
    本院以96年度訴字第496 號，分別判處有期徒刑10月、7 月
    ，應執行有期徒刑1 年4 月確定；又因施用毒品案件，於97
    年8 月18日，經本院以97年度易字第654 號判處有期徒刑11
    月確定。上開4 罪嗣經合併定應執行刑，且接續執行後，於
    99 年4月28日縮短刑期假釋出監，假釋期間併付保護管束，
    於同年5 月23日假釋期滿，保護管束未經撤銷，視為已執行
    完畢，有苗栗地檢署刑案資料查註紀錄表及臺灣高等法院被
    告前案紀錄表各1 份在卷可查，其於受有期徒刑執行完畢後
    ，5 年以內故意再犯有期徒刑以上刑之本罪，為累犯，應依
    刑法第47條第1 項規定加重其刑。
五、爰審酌被告前有如犯罪事實欄所載之施用毒品前科，竟無視
    毒品對於自身健康之戕害及國家對杜絕毒品犯罪之禁令，不
    思悔改，徹底袪除施用毒品之惡習，復於檢察官對其施用毒
    品行為寬予緩起訴處分，且其於緩起訴前所為之施用毒品案
    件（施用時間為100 年1 月9 日），亦於100 年4 月29日，
    經本院以100 年度易字第192 號判處有期徒刑7 月確定後，
    猶仍於緩起訴期間，再為本件犯行，且之前施用第二級毒品
    犯行，曾為法院分別判處有期徒刑8 月（嗣經減刑為4 月）
    及10月，惟其施用毒品之犯行，乃屬戕害自己身心健康之行
    為，尚未有嚴重破壞社會秩序或侵害他人權益之情形，復參
    以其坦承犯行之犯後態度，暨其為國中畢業之智識程度，有
    油漆工之工作，離婚，未與子女同住，及其犯罪動機、目的
    與手段，犯罪時所受之刺激等一切情狀，量處如主文所示之
    刑。
六、至於被告犯罪所用之鋁箔紙1 張，雖屬被告所有，但未經扣
    案，且被告易於審理時供稱已然拋棄，而檢察官又未能證明
    該鋁箔紙仍然存在，復非屬違禁物，為免日後執行困難，爰
    不予宣告沒收，併此敘明。
據上論斷，應依刑事訴訟法第284 條之1 、第273 條之1 第1 項
、第299 條第1 項前段，毒品危害防制條例第10條第2 項，刑法
第11條前段、第47條第1 項，判決如主文。
本案經檢察官黃智勇到庭執行職務。
中    華    民    國   100    年    11    月    30    日
                  刑事第一庭    法  官  梁晉嘉
以上正本證明與原本無異。
如不服本判決應於收受判決後10日內向本院提出上訴書狀，並應
敘述具體理由。其未敘述上訴理由者，應於上訴期間屆滿後20日
內向本院補提理由書( 均須按他造當事人之人數附繕本) 「切勿
逕送上級法院」。告訴人或被害人如對本判決不服者，應具備理
由請求檢察官上訴，其上訴期間之計算係以檢察官收受判決正本
之日期為準。
                                書記官  楊佳紋
中    華    民    國   100    年    11    月    30    日
毒品危害防制條例第10條
施用第一級毒品者，處 6 月以上 5 年以下有期徒刑。
施用第二級毒品者，處 3 年以下有期徒刑。